---
title: "TP Final - Consignas"
output: html_document
---

```{r setup, include=FALSE}
knitr::opts_chunk$set(echo = TRUE)
```

# Trabajo Final de la materia "Machine learning con aplicaciones espaciales"


Este dataset corresponde a precios de propiedades del estado de California. 

Las variables del dataset son las siguientes:

1) **Valor medio de la vivienda:** (Median house value)valor medio de la vivienda para los hogares dentro de un bloque (medido en dólares estadounidenses) [$]
2) **Ingresos medios:** (Median Income) ingresos medios de los hogares dentro de una cuadra de casas (medidos en decenas de miles de dólares estadounidenses) [10k $]
3) **Edad promedio:**(Median Age) Edad promedio de una casa dentro de una cuadra; un número menor es un edificio más nuevo [años]
4) **Total de habitaciones:**(Total Rooms) número total de habitaciones dentro de un barrio
5) **Total de dormitorios:** (Total Bedrooms)número total de dormitorios dentro de un barrio
6) **Población:**(Population) Número total de personas que residen dentro de una cuadra.
7) **Hogares:** (Households) número total de hogares, un grupo de personas que residen dentro de una unidad de hogar, para un barrio.
8) **Latitud:** 
9) **Longitud:** 
10) Distancia a la costa: Distancia al punto de la costa más cercano [m]
11) Distancia a Los Ángeles: Distancia al centro de Los Ángeles [m]
12) Distancia a San Diego: Distancia al centro de San Diego [m]
13) Distancia a San José: Distancia al centro de San José [m]
14) Distancia a San Francisco: Distancia al centro de San Francisco [m]


Más información disponible en:

https://www.kaggle.com/fedesoriano/california-housing-prices-data-extra-features 


#### Objetivo
Teniendo en cuenta todas las variables disponibles, estimar el **Valor medio de la vivienda** (Median House Value) mediante Modelos de Machine Learning.


```{r warning=FALSE, message=FALSE}
library(tidymodels)
library(tidyverse)
```

#### Ingreso los datos

```{r}
houses <- read_csv("https://raw.githubusercontent.com/data-datum/datasets/main/california_houses.csv")
```


## El Informe deberá incluir:

1. Breve descripción del dataset y un análisis descriptivo de aquellas variables que considere de importancia para el caso de estudio  (como mínimo describa 3 variables).

2. Modelado con un algoritmo teniendo en cuenta el objetivo planteado.

Las posibilidades son:

* DT sin tunning

* RF sin tunning

3. Utilicé RMSE y MAE como métrica de los modelos utilizados en el punto anterior.  

4. ¿Cuáles son las variables más importantes para el modelo utilizado? 
Realice el gráfico de importancia de variables correspondientes (si elige RF como modelo) sino el árbol de decisión correspondiente. 


El trabajo deberá ser entregado en formato .Rmd (debe poder compilarse) junto al .html generado.


El trabajo es INDIVIDUAL. 

